【裁判字號】    94,上訴,3775
【裁判日期】    950126
【裁判案由】    違反槍砲彈藥刀械管制條例
【裁判全文】
臺灣高等法院刑事判決                94年度上訴字第3775號
上  訴  人
即  被  告  乙○○
                    現於台灣台北監獄台北分監
指定辯護人  本院公設辯護人  甲○○
上列上訴人因違反槍砲彈藥刀械管制條例案件，不服台灣板橋地
方法院93年度訴字第1212號，中華民國94年10月6 日第一審判決
（起訴案號：台灣板橋地方法院檢察署93年度核退偵字第312 號
）及移送併案審理（台灣苗栗地方法院檢察署93年度偵字第2586
號、台灣板橋地方法院93年度偵字第11744號、第16443號）提起
上訴，本院判決如下：
    主  文
原判決撤銷。
乙○○連續未經許可，製造可發射子彈具有殺傷力之改造槍枝未
遂，累犯，處有期徒刑參年陸月，併科罰金新臺幣拾伍萬元，罰
金如易服勞役以新臺幣玖佰元即銀元佰元折算壹日，扣案如附
表一編號一至五、七、八、附表二編號一至三、附表三編號一至
五、附表四編號一至二十三所示製造槍彈之零件、材料、工具、
驗餘子彈、槍砲主要組成零件等物均沒收。
    事  實
一、乙○○前曾於民國89年、90年間分別因違反毒品危害防制條
    例案件，經本院先後判處有期徒刑六月、八月確定，其後經
    更定應執行有期徒刑一年，於90年12月4 日縮刑期滿執行完
    畢。詎其猶不知悔改，復於上開有期徒刑執行完畢後五年內
    ，明知未經主管機關許可，不得製造可發射子彈具有殺傷力
    之槍枝及製造、持有子彈及持有槍砲、彈藥之主要組成零件
    ，然仍基於概括犯意而未經許可先後為製造具有殺傷力之可
    發射子彈槍枝及製造、持有子彈，及持有槍枝主要構成零件
    之行為如下：
（一）先於92年12月間，在臺北縣某五金百貨店、道具模型店、
      板橋市○○路某中古馬達店等處，購入玩具金屬手槍、金
      屬材料等物後，即在其臺北縣土城市○○街9號2樓住處內
      ，以銼刀、磨石及其他不詳之工具，仿造玩具金屬手槍零
      件，製造土造金屬槍管、撞針、撞針座、複動簧等槍枝零
      件，以供組裝在玩具金屬手槍，改造為可擊發子彈具有殺
      傷力之槍枝。
（二）於93年1 月間某日，在其上址住處，以每顆新臺幣（下同
      ）700 元之代價，向真實姓名年籍不詳之友人「黃文進」
      購得具有殺傷力之9mm制式子彈10顆、8.9mm、8mm 土造子
      彈9 顆而持有之。嗣於93年3月3日下午3時5分許，在其上
      址住處為警搜索查獲，扣得如附表一所示製造槍枝之零件
      、材料、工具及購得持有之子彈、購買子彈時附贈之土造
      金屬彈頭38顆等物。
（三）於93年7月9日，夥同許福仁（所涉此部分犯行，經臺灣苗
      栗地方法院檢察署檢察官以曾經判決確定為由，於93年09
      月22日以93年度偵字第3215號不起訴處分在案），共同攜
      帶持有如附表二所示之不具殺傷力之改造金屬玩具手槍及
      半成品各1 支（含有槍管、槍身、扳機、撞針、擊錘、滑
      套、彈匣等槍砲主要組成零件）、具殺傷力之土造子彈16
      顆、子彈彈殼6 個等物，自臺北縣新莊市駕車南下苗栗。
      嗣於翌日（即同年月10日）凌晨1 時許，在苗栗縣銅鑼鄉
      苗71線東西快速道路與苗128 線匝道路口，為警攔檢搜索
      其共乘之車號8U-7338 號自用小客車，於車內扣得其共同
      持有如上開附表二所示之槍枝主要組成零件、子彈等物。
（四）於93年6 月間某日，自陳財亨處收受持有如附表三編號一
      至五所示之槍身、槍身機座、滑套、扳機、擊錘等槍砲主
      要組成零件及編號六至十所示尚無法供組裝槍砲之用之槍
      管、鐵管、頂桿等非屬槍砲主要組成零件、金屬彈殼、黃
      銅等物，隨後即將上開等物包裹寄放在不知情之友人黃維
      德於臺北縣永和市○○路○段161巷7號5樓加蓋住處。嗣其
      於93年7 月16日上午11時許，在臺北縣土城市○○路、學
      府路為警查獲，帶同警方至上址黃維德住處，扣得上開如
      附表三所示之物。
（五）於93年8 月間，將其所有如附表四編號一至六、八至二十
      三所示之製造槍彈之零件、材料、工具等物，寄藏在友人
      何英華（所涉本件犯行，業經本院以其犯寄藏槍砲主要組
      成零件罪，於94年8月2日以94年度上訴字第1607號刑事判
      決判處有期徒刑七月，併科罰金新臺幣十萬元在案）於臺
      北縣中和市○○街40巷1弄7號3 樓住處內，其後即接續至
      該處以其上開所有工具及如附表四編號二十四、二十五所
      示何英華所有大電鑽、改裝簡易車床等工具，仿造玩具金
      屬手槍零件，製造土造金屬槍管、槍身、槍機、擊錘等槍
      枝零件，以供組裝在玩具金屬手槍，改造為可擊發子彈具
      有殺傷力之槍枝；同時並仿造玩具金屬子彈，製造土造金
      屬彈殼、彈頭，組裝火藥、底火製造具有殺傷力子彈。嗣
      於93年9月9日上午8 時許，經警循線至上址何英華住處搜
      索，扣得上開如附表四所示製造槍彈之零件、材料、工具
      及已組裝完成惟未具殺傷力之土造金屬子彈2顆等物。
二、案經臺北市政府警察局北投分局移送臺灣板橋地方法院檢察
    署檢察官偵查起訴及苗栗縣警察局苗栗分局、臺北市政府警
    察局刑事警察大隊分別報請、移送臺灣苗栗地方法院檢察署
    檢察官、臺灣板橋地方法院檢察署檢察官等偵查後移送併案
    審理。
    理  由
一、訊據被告乙○○矢口否認有於上揭時地製造槍彈、持有子彈
    、槍砲主要組成零件等犯行，辯稱：其被移送地檢署時已超
    過法定24小時，警訊時有遭誘導，犯罪事實（一）部分，所
    謂「槍管」，其實係伊至中古馬達店購買之引擎腳架，並非
    作為「槍管」，其他扣案之撞針、槍機座（即指撞針座）、
    複動簧，因與玩具手槍類似，伊好奇自玩具店買回來研究，
    另扣案磨石、銼刀則係伊磨魚鉤使用之工具，伊並無製造槍
    枝；至於犯罪事實（二）部分，扣案子彈則係伊一時好奇，
    向「黃文進」購買把玩，彈頭則係附贈；犯罪事實（三）部
    分，扣案的東西均非伊所有，伊並不知車上有那些東西，警
    察係在許福仁包包內搜到東西，就叫伊等下車，並出手打伊
    ，將伊壓在地上踹，對伊等刑求，伊不知警察從車上何處搜
    到槍彈；犯罪事實（四）部分，警察扣得之物，都是玩具槍
    彈道具，係伊在玩具店買的，並未經改造；犯罪事實（五）
    部分，扣案物品是綽號「太子」之人寄放在伊處，因伊之前
    被查獲過，所以將東西寄放在何英華住處，伊只有拆開看一
    下，整理外觀，並無製造或維修云云。經查：
（一）被告指稱警詢筆錄有遭誤導、疲勞訊問及未即時詢問、全
      程錄音違法等情。業經原審播放被告警詢錄音帶、錄影帶
      勘驗結果，除93年7月17日上午5時32分之警詢部分，略有
      中斷外，其餘錄音均連續無中斷，內容亦大致均與筆錄所
      載相符，被告應詢聲音亦自然無異狀，另錄影帶部分雖有
      中斷，惟被告應詢態度均屬自然，亦無異狀，此有原審93
      年10月20日、同年月22日、同年12月24日等勘驗筆錄在卷
      可稽，此外經原審傳喚製作警詢筆錄警員黃炯俊、王侯爵
      到庭詰問及訊問，亦經其證述警詢經過詳情，均按被告所
      述紀錄，並無違法之情等語明確（見原審93年12月14日審
      判筆錄）。是被告上開指述，應不足採，合先敘明。
（二）被告所犯上揭犯罪事實（一）（二）部分，業據其於警詢
      、偵審中供認扣案如附表一編號一至五所示之土造金屬槍
      管、「土造撞針」金屬物、金屬撞針座、「土造複動簧」
      金屬物、子彈等物均係其購得所有等語明確（見93年度偵
      字第5022號偵查卷7頁、8頁、9-1 頁、35頁反面、93年度
      核退偵字第312號偵查卷34頁、原審93年8月17日準備程序
      筆錄2頁、3頁），且上開扣案物品經鑑定結果，其中土造
      金屬槍管8支均係已經磨製之物，其中更有6支，業經磨製
      成品，可適用組裝於玩具手槍上，再金屬撞針座3 個中，
      亦有2 個係經仿製土造，又扣案之子彈19顆，均具殺傷力
      ，亦有內政部警政署刑事警察局93年3月8日刑鑑字第0930
      052106號槍彈鑑定書附卷可稽，此外復有其所有之磨石、
      銼刀各2 支等製造工具扣案可資佐證。被告雖辯稱：扣案
      「槍管」，係伊購買之舊馬達引擎腳架，並非做為槍管之
      用，扣案之撞針、撞針座、複動簧、子彈，純係因好奇購
      回研究而已云云，然其於上開93年3月3日警詢、93年3月4
      日偵訊時已然供述上開扣案之物係磨製成槍管、欲做槍之
      道具等語甚明，且衡諸被告於購買上開材料製成槍管、金
      屬撞針座後，復購入具殺傷力之子彈等情，若非有製造可
      發射子彈具有殺傷力改造槍枝之意圖，何須購入可擊發具
      有殺傷力之子彈。綜上所陳，可見被告上開所辯顯係飾卸
      之詞，堪認其有製造可發射子彈具有殺傷力之改造玩具手
      槍意圖，且已有著手實施製造零件以供改裝，並購入持有
      可供擊發之子彈等犯行無訛。
（三）被告所犯上揭犯罪事實（三）部分，業據同案共犯許福仁
      於偵審中供證：扣案手槍、子彈等物係乙○○的，是他在
      新莊拿上車的等語明確（見臺灣苗栗地方法院檢察署93年
      度偵字第2586號偵查卷64頁、65頁、94年8 月29日審判筆
      錄9頁），復有苗栗縣警察局93年7月10日搜索扣押筆錄、
      查獲警員劉秋華93年7 月10日報告等附卷及如附表二所示
      之改造玩具手槍、子彈、彈殼等物扣案可資佐證。被告雖
      辯稱扣案之物非伊所有且不知情云云，然查被告於其上開
      犯罪事實（四）部分併案警詢時已供認：伊向陳財亨取回
      收受之槍彈，其中2枝改造手槍，在上週五（即93年7月10
      日）晚上，伊受許福仁邀約南下處理事情時，隨身攜帶，
      並各裝有8 顆子彈，在苗栗縣銅鑼鄉被警臨檢查獲等語情
      節（見臺灣板橋地方法院檢察署93年度偵字第11744 號偵
      查卷10頁），足見被告上開所辯不實。再上開扣案物品經
      鑑定結果，其中如附表二編號一、二所示改造金屬玩具手
      槍及半成品，雖均不具殺傷力，有內政部警政署刑事警察
      局93年8 月30日刑鑑字第0930146432號槍彈鑑定書附卷可
      按，惟其所含土造金屬槍管、槍身、扳機、撞針、擊錘、
      滑套、彈匣等物，則屬內政部公告之「其他各式槍砲」主
      要組成零件種類，有內政部86年11月24 日台內警字第8
      670683號公告可參；另如附表二編號三所示土造子彈，則
      具殺傷力，亦有上開槍彈鑑定書可稽。綜上所陳，被告此
      部分持有槍砲主要組成零件、持有子彈等犯行，亦堪認定
      屬實。
（四）被告所犯上揭犯罪事實（四）部分，則業據被告於警詢、
      偵審供認扣案如附表三所示之物均係其自陳財亨取回持有
      而寄藏於不知情友人黃維德住處之物等語明確（見臺灣板
      橋地方法院檢察署93年度偵字第11744 號偵查卷8至9頁、
      15頁、16頁、42頁、43頁），核與證人黃維德於警詢證述
      情節相符（見上開偵查卷27頁、28頁），並有上開如附表
      三所示之物扣案可資佐證。被告雖辯稱扣案之物僅係玩具
      槍道具，未經改造，並非槍砲之主要組成零件云云，然上
      開扣案物品經鑑定結果，雖其中槍身、槍身機座（槍身部
      分結構）、金屬滑套、扳機、擊錘等物確係玩具槍之零件
      ，惟核諸其他扣案之物，尚有土造金屬槍管半成品、金屬
      管、金屬棒等材料，此有內政部警政署刑事警察局93年08
      月13日刑鑑字第0930151152號槍彈鑑定書附卷可稽，再據
      被告於偵查中亦供稱其向陳財亨取回之槍枝有部分是改造
      槍枝等語，可見上開槍身、槍身機座、滑套、扳機、擊錘
      等雖係玩具槍零件，然顯已經供作組裝改造手槍之用，應
      認係屬槍砲彈藥刀械管制條例所規範處罰之其他各式槍砲
      主要組成零件。從而，被告持有之，自仍應構成持有槍砲
      主要組成零件犯行。
（五）被告所犯上揭犯罪事實（五）部分，則業據證人何英華於
      警詢、偵審中供證：扣案如附表四所示之物，除大電鑽、
      改裝簡易車床等工具係伊所有外，其餘均係被告所有，於
      一個月前（即93年8 月）陸續寄放在伊住處，並將槍彈零
      件、材料帶至伊住處內，改造組裝，製成槍彈零件後帶離
      等語明確（見臺灣板橋地方法院檢察署93年度偵字第1484
      8號偵查卷16頁、29頁、35頁、44頁、原審94年9月23日審
      判筆錄4頁、6頁、7 頁），復有如附表四所示之金屬槍管
      （含土造金屬槍管）、玩具槍金屬槍身、土造金屬槍機半
      成品、玩具槍金屬彈匣、擊錘、保險鈕、復進簧、彈簧、
      抓子勾、結合梢、保險梢、頂桿等製造槍枝金屬材料零件
      、子彈（不具殺傷力）、玩具金屬彈頭、彈殼、子彈底火
      金屬連桿、火藥、底火等製造子彈材料零件、鑽頭、機刀
      工具、砂輪機、小電鑽、虎頭夾、砂紙、砂輪磨具、銼刀
      、鉗子、鐵鎚、螺絲起子、大電鑽、改裝簡易車床等製造
      槍彈工具等物扣案可資佐證。被告雖於原審辯稱：扣案物
      品是綽號「太子」之人寄放在伊處，因伊之前被查獲過，
      所以將東西寄放在何英華住處，伊只有拆開看一下，整理
      外觀，並無製造或維修云云，然查被告與何英華間，自93
      年8月7日起至同年9 月14日止間，有多次有關被告寄放何
      英華住處槍彈零件、材料、製造工具等內容之通話，此有
      臺北市政府警察局執行通訊監察案件譯文表可稽，足見被
      告上開所辯，顯係飾卸之詞，不足採信。又上開扣案之物
      經鑑定結果，其中有經磨製成品、半成品之土造金屬槍管
      、土造金屬槍機半成品、土造金屬彈殼、不具殺傷力之土
      造金屬子彈成品、其他金屬零件、材料、製造子彈填裝之
      火藥、底火等物，此有內政部警政署刑事警察局93年10月
      1 日刑鑑字第0930187098號槍彈鑑定書在卷可按。再衡諸
      扣案如附表四所示之製造工具繁多，且扣案之物除槍枝之
      零件外，尚有子彈之零件及成品（不具殺傷力），若非有
      製造可發射子彈具有殺傷力改造槍枝之意圖，何須製造可
      擊發具有殺傷力之子彈，堪認其有製造可發射子彈具有殺
      傷力之改造玩具手槍意圖亦明。綜上所陳，被告此部分已
      有著手實施製造槍彈等犯行，亦屬明確無訛。
    綜上所述，本件事證已臻明確，被告上開犯行均堪認定，應
    予依法論科。
二、經核被告所為：
（一）犯罪事實（一）部分，本件被告製造可發射子彈具有殺傷
      力之槍枝行為後，槍砲彈藥刀械管制條例業於94年01月26
      日修正公布，於同年月28日生效，該條例修正後已將該條
      例第11條規定刪除，合併修正規定於該條例第8 條，有關
      非法製造具有殺傷力槍枝罪則修正規定於該條第1 項，並
      提高刑度為處無期徒刑或五年以上有期徒刑，併科新臺幣
      一千萬元以下罰金，是被告上開非法製造具有殺傷力玩具
      金屬手槍之行為，經依刑法第2條第1項但書規定比較新舊
      法，自應適用刑罰較輕有利於行為人之舊法規定。準上，
      核被告此部分所為，係犯修正前之槍砲彈藥刀械管制條例
      第11條第5項、第1項之非法製造具殺傷力槍枝未遂罪。
（二）犯罪事實（二）部分，係犯槍砲彈藥刀械管制條例第12條
      第4項之非法持有子彈罪及同條例第13條第4項之非法持有
      槍砲主要組成零件罪，其所犯上開二罪，係一行為觸犯數
      罪名，為想像競合犯，應從一重之非法持有槍砲主要組成
      零件罪處斷。
（三）犯罪事實（三）部分，係犯槍砲彈藥刀械管制條例第13條
      第4項之非法持有槍砲主要組成零件罪、同條例第12條第4
      項之非法持有子彈罪；所犯該二罪，係一行為觸犯數罪名
      ，為想像競合犯，應從一重之非法持有槍砲主要組成零件
      罪處斷。
（四）犯罪事實（四）部分，係犯槍砲彈藥刀械管制條例第13條
      第4項之非法持有槍砲主要組成零件罪。
（五）犯罪事實（五）部分，其製造可發射子彈具有殺傷力槍枝
      之行為，新舊法比較部分同上（一）所述，核其此部分所
      為係犯修正前之槍砲彈藥刀械管制條例第11條第5項、第1
      項之非法製造具殺傷力槍枝未遂罪、槍砲彈藥刀械管制條
      例第12條第5項、第1項之非法製造子彈未遂罪；所犯上開
      二罪，係一行為觸犯數罪名，為想像競合犯，應從一重之
      非法製造具殺傷力槍枝未遂罪處斷。被告上開所犯製造槍
      枝未遂前，非法製造或持有槍枝主要組成零件之行為，為
      非法製造槍枝未遂之部分行為，不另論罪。
（六）被告所為犯罪事實（三）之持有槍砲主要組成零件、持有
      子彈等罪，與許福仁間，有犯意聯絡及行為分擔，為共同
      正犯。
（七）按被告自92年12月間起迄93年9月9日被查獲時止，先後二
      次製造具殺傷力之槍枝，足證其係基於非法製造具殺傷力
      之槍枝供己使用之概括犯意先後購入玩具金屬手槍，繼而
      為改造槍枝而收受持有槍砲之主要組成零件，其所為非法
      持有槍枝之主要組成零件犯行，除上述（五）部分屬製造
      之階段行為，不另論罪外，應與製造具有殺傷力槍枝未遂
      罪有方法結果之牽連關係，應從一重之非法製造具有殺傷
      力槍枝未遂罪處斷，被告二次製造具有殺傷力槍枝犯行，
      時間緊接，顯係出於概括犯意為之，為連續犯，應依刑法
      第56條之規定以一罪論，並加重其刑。公訴意旨就犯罪事
      實（三）（四）（五）等併案部分，雖未敘及，惟併案部
      分與起訴有罪部分有上述裁判上一罪關係，為起訴效力所
      及，本院應併予審究。又被告前曾於89年、90年間分別因
      違反毒品危害防制條例案件，經原審法院先後判處有期徒
      刑六月、八月確定，其後經更定應執行有期徒刑一年，於
      90年12月04日縮刑期滿執行完畢，此有本院被告全國前案
      紀錄表在卷可稽，其於上開有期徒刑執行完畢後，五年內
      再犯本件有期徒刑以上之罪，為累犯，應遞加重其刑。再
      被告所犯非法製造具殺傷力槍枝之行為，因未組裝完成而
      未果，為未遂犯，爰依刑法第26條前段規定，按既遂犯之
      刑度減輕其刑。
三、原審以被告乙○○罪證明確，予以論罪科刑，固非無見，惟
    查：(1)被告所犯前揭事實（二）之行為，係犯槍砲彈藥刀械
    管制條例第12條第4項之非法持有子彈罪及同條例第13條第4
    項之非法持有槍砲主要組成零件罪，原審漏未論列被告所為
    係犯非法持有槍砲主要組成零件罪﹔(2)被告所為非法持有槍
    砲主要組成零件行為除上述（五）部分係供其非法製造具有
    殺傷力槍枝未遂行為之階段行為，應為後者所吸收外，應與
    後者有方法結果之牽連關係，應從一重處斷。乃原審遽認其
    所犯非法製造具有殺傷力槍枝未遂罪和非法持有槍砲主要組
    成零件罪，二罪間犯意各別，行為互殊，應予分論併罰，自
    有未合。被告上訴猶飾詞否認有製造槍枝犯行，固無理由，
    惟原判決既有可議自屬無可維持，應予撤銷改判。爰審酌被
    告素行、犯罪之動機、目的、手段、對社會所生危害、犯罪
    後態度等一切情狀，量處如主文所示之刑，罰金部分並諭知
    易服勞役之折算標準，以資懲儆。扣案如附表一編號一至五
    、七、八、附表二編號一至三、附表三編號一至五、附表四
    編號一至二十三所示製造槍彈之零件、材料、工具、驗餘子
    彈、槍砲主要組成零件等物，分別係為違禁物及被告所有供
    上開犯罪所用之物，應分別依法併予宣告沒收。至扣案如附
    表一編號六之土造金屬彈頭、附表二編號四之子彈彈殼、附
    表三編號六至十之槍管、鐵管、頂桿、金屬彈殼、黃銅、附
    表四編號二十四、二十五之大電鑽、改裝簡易車床等物，則
    或與被告上揭所犯之罪無涉，亦非違禁物或非被告所有之物
    ，故不併予宣告沒收，附此敘明。
據上論斷，應依刑事訴訟法第369條第1項前段、第364條、第299
條第1項前段，修正前之槍砲彈藥刀械管制條例第11條第5項、第
1項，槍砲彈藥刀械管制條例第12條第4項、第5項、第1項、第13
條第4項，刑法第11條前段、第2條第1項但書、第56條、第26 條
前段、第47條、第42條第2項、第55條、第38條第1項第1款、第2
款，罰金罰鍰提高標準條例第2條，現行法規所定貨幣單位折算
新臺幣條例第2條，判決如主文。
本案經檢察官劉斐玲到庭執行職務
中    華    民    國    95    年    1    月    26     日
                  刑事第十一庭審判長法  官 張連財
                                    法  官 林明俊
                                    法  官 楊照男
以上正本證明與原本無異。
如不服本判決，應於收受送達後十日內向本院提出上訴書狀，其
未敘述上訴之理由者並得於提起上訴後十日內向本院補提理由書
（均須按他造當事人之人數附繕本）。
                                    書記官 陳秋雄
中    華    民    國    95    年    1    月    26     日
附錄：本案論罪科刑法條全文
附錄本案論罪科刑法條全文：
修正前之槍砲彈藥刀械管制條例第11條
未經許可，製造、販賣或運輸第四條第一項第一款所稱其他可發
射金屬或子彈具有殺傷力之各式槍砲者，處五年以上有期徒刑，
併科新臺幣一千萬元以下罰金。
未經許可，轉讓、出租或出借前項所列槍砲者，處三年以上十年
以下有期徒刑，併科新臺幣七百萬元以下罰金。
意圖供自己或他人犯罪之用，而犯前二項之罪者，處無期徒刑或
七年以上有期徒刑，併科新臺幣一千萬元以下罰金。
未經許可，持有、寄藏或意圖販賣而陳列第一項所列槍砲者，處
一年以上七年以下有期徒刑，併科新臺幣七百萬元以下罰金。
第一項至第三項之未遂犯罰之。
槍砲彈藥刀械管制條例第12條
未經許可，製造、販賣或運輸子彈者，處1 年以上7 年以下有期
徒刑，併科新台幣500 萬元以下罰金。
未經許可，轉讓、出租或出借子彈者，處6 月以上5 年以下有期
徒刑，併科新台幣300 萬元以下罰金。
意圖供自己或他人犯罪之用，而犯前二項之罪者，處3 年以上10
年以下有期徒刑，併科新台幣700 萬元以下罰金。
未經許可，持有、寄藏或意圖販賣而陳列子彈者，處5 年以下有
期徒刑，併科新台幣300 萬元以下罰金。
第 1 項至第 3 項之未遂犯罰之。
槍砲彈藥刀械管制條例第13條
未經許可，製造、販賣或運輸槍砲、彈藥之主要組成零件者，處
3 年以上10年以下有期徒刑，併科新台幣700 萬元以下罰金。
未經許可，轉讓、出租或出借前項零件者，處1 年以上7 年以下
有期徒刑，併科新台幣500 萬元以下罰金。
意圖供自己或他人犯罪之用，而犯前二項之罪者，處5 年以上有
期徒刑，併科新台幣1 千萬元以下罰金。
未經許可，持有、寄藏或意圖販賣而陳列第1 項所列零件者，第
6 月以上5 年以下有期徒刑，併科新台幣300 萬元以下罰金。
第 1 項至第 3 項之未遂犯罰之。
附表一：
┌─┬──────┬───┬──────────────┐
│編│93年3月3日  │數  量│備                        註│
│號│扣案物品名稱│      │                            │
├─┼──────┼───┼──────────────┤
│ 1│土造金屬槍管│   8支│經送鑑定後：                │
│  │            │      │(1)長112.5mm 土造金屬槍管1 支│
│  │            │      │  ，可適用組裝於仿BERETTA 廠│
│  │            │      │  半自動手槍製造之玩具手槍上│
│  │            │      │  。                        │
│  │            │      │(2)長92.4mm土造金屬槍管5 支，│
│  │            │      │  可適用組裝於仿FN廠半自動手│
│  │            │      │  槍製造之玩具手槍上。      │
│  │            │      │(3)長77.3mm土造金屬槍管半成品│
│  │            │      │  2支。                     │
├─┼──────┼───┼──────────────┤
│ 2│土造撞針    │   7支│長61.7mm金屬物              │
├─┼──────┼───┼──────────────┤
│ 3│金屬撞針座  │   3個│經送鑑定後：                │
│  │            │      │(1)玩具槍用金屬撞針座1個。   │
│  │            │      │(2)土造金屬撞針座2個。       │
├─┼──────┼───┼──────────────┤
│ 4│土造複動簧  │   3支│長67mm金屬物                │
├─┼──────┼───┼──────────────┤
│ 5│子彈        │  19顆│經送鑑定後，均具殺傷力：    │
│  │            │      │(1)9mm 制式子彈10顆，鑑驗時採│
│  │            │      │  樣試射1顆，餘9顆。        │
│  │            │      │(2)8.9mm 土造子彈2 顆，鑑驗時│
│  │            │      │  採樣試射1顆，餘1顆。      │
│  │            │      │(3)8mm 土造子彈7 顆，鑑驗時採│
│  │            │      │  樣試射2顆，餘5顆。        │
├─┼──────┼───┼──────────────┤
│ 6│土造金屬彈頭│  38顆│直徑8mm至9mm。              │
├─┼──────┼───┼──────────────┤
│ 7│磨石        │   2支│                            │
├─┼──────┼───┼──────────────┤
│ 8│銼刀        │   2支│                            │
└─┴──────┴───┴──────────────┘
附表二：
┌─┬──────┬───┬──────────────┐
│編│93年7月10日 │數  量│備                        註│
│號│扣案物品名稱│      │                            │
├─┼──────┼───┼──────────────┤
│ 1│改造金屬玩具│   1支│經送鑑定後：                │
│  │手槍（槍枝管│      │(1)係由仿BERETTA 廠半自動手槍│
│  │制編號110215│      │  製造之金屬玩具手槍，更換土│
│  │2732）      │      │  造金屬槍管、土造金屬槍機改│
│  │            │      │  造而成，並含彈匣1 個，因撞│
│  │            │      │  針固定螺絲過短，無法固定於│
│  │            │      │  撞針座上，依現狀認「不具殺│
│  │            │      │  傷力」。                  │
│  │            │      │(2)惟上開改造手槍所含槍管、槍│
│  │            │      │  身、扳機、撞針、擊錘、滑套│
│  │            │      │  、彈匣等，均係屬內政部公告│
│  │            │      │  之「其他各式槍砲」主要組成│
│  │            │      │  零件。                    │
├─┼──────┼───┼──────────────┤
│ 2│改造金屬玩具│   1支│經送鑑定後：                │
│  │手槍半成品（│      │(1)係由仿WALTHER 廠半自動手槍│
│  │槍枝管制編號│      │  製作之金屬玩具手槍，更換土│
│  │0000000000）│      │  造金屬槍管改造而成之改造手│
│  │            │      │  槍，並含彈匣1 個，惟欠缺滑│
│  │            │      │  套，無法供擊發子彈使用，認│
│  │            │      │  「不具殺傷力」。          │
│  │            │      │(2)惟上開改造手槍所含之槍管、│
│  │            │      │  槍身、扳機、彈匣等，均係屬│
│  │            │      │  內政部公告之「其他各式槍砲│
│  │            │      │  」主要組成零件。          │
├─┼──────┼───┼──────────────┤
│ 3│土造子彈    │  16顆│經送鑑定後，均具殺傷力：    │
│  │            │      │(1)8.7mm 土造子彈2 顆，8mm 土│
│  │            │      │  造子彈14顆。              │
│  │            │      │(2)經採樣試射5顆，餘11顆。   │
├─┼──────┼───┼──────────────┤
│ 4│子彈彈殼    │   6個│其中玩具金屬彈殼3 個，土造金│
│  │            │      │屬彈殼3個。                 │
└─┴──────┴───┴──────────────┘
附表三：
┌─┬──────┬───┬──────────────┐
│編│93年7月16日 │數  量│備                        註│
│號│扣案物品名稱│      │                            │
├─┼──────┼───┼──────────────┤
│ 1│槍身        │   5個│（一）警方扣押物品目錄表載為│
│  │            │      │「槍柄握把。                │
│  │            │      │（二）經送鑑定後：          │
│  │            │      │(1)玩具槍槍身4 個、漆彈槍槍身│
│  │            │      │  1 個（含護木11片）。      │
│  │            │      │(2)係屬內政部公告之「其他各式│
│  │            │      │  槍砲」主要組成零件。      │
├─┼──────┼───┼──────────────┤
│ 2│槍身機座    │   2個│經送鑑定後：                │
│  │            │      │(1)係玩具槍之槍身部分結構。  │
│  │            │      │(2)應屬內政部公告之「其他各式│
│  │            │      │  槍砲」主要組成零件。      │
├─┼──────┼───┼──────────────┤
│ 3│玩具槍金屬滑│   1個│應屬內政部公告之「其他各式槍│
│  │套（不含槍機│      │砲」主要組成零件。          │
│  │）          │      │                            │
├─┼──────┼───┼──────────────┤
│ 4│玩具槍之扳機│   1個│應屬內政部公告之「其他各式槍│
│  │            │      │砲」主要組成零件。          │
├─┼──────┼───┼──────────────┤
│ 5│玩具槍之擊錘│   1個│應屬內政部公告之「其他各式槍│
│  │            │      │砲」主要組成零件。          │
├─┼──────┼───┼──────────────┤
│ 6│槍管        │   9支│經送鑑定結果：              │
│  │            │      │(1)內具阻鐵之玩具金屬槍管7 支│
│  │            │      │  ，土造金屬槍管半成品2支。 │
│  │            │      │(2)尚無法供組成槍砲之用，故非│
│  │            │      │  屬內政部公告之「其他各式槍│
│  │            │      │  砲」主要組成零件。        │
├─┼──────┼───┼──────────────┤
│ 7│鐵管        │   1支│經送鑑定結果：              │
│  │            │      │(1)係長145.48mm、外徑13.86mm │
│  │            │      │  、內徑10.66mm 之金屬管。  │
│  │            │      │(2)非內政部公告之「其他各式槍│
│  │            │      │  砲」主要組成零件。        │
├─┼──────┼───┼──────────────┤
│ 8│頂桿        │   2支│經送鑑定結果：              │
│  │            │      │(1)係長116.05mm、直徑7.95mm之│
│  │            │      │  金屬棒。                  │
│  │            │      │(2)非屬內政部公告之「其他各式│
│  │            │      │  槍砲」主要組成零件。      │
├─┼──────┼───┼──────────────┤
│ 9│金屬彈殼    │  54顆│經送鑑定結果：              │
│  │            │      │玩具金屬彈殼44顆，土造金屬彈│
│  │            │      │殼10顆。                    │
├─┼──────┼───┼──────────────┤
│10│黃銅        │   2個│經送鑑定結果：              │
│  │            │      │係直徑9.52mm之金屬棒。      │
└─┴──────┴───┴──────────────┘
附表四：
┌─┬──────┬───┬──────────────┐
│編│93年9月9日  │數  量│備                        註│
│號│扣案物品名稱│      │                            │
├─┼──────┼───┼──────────────┤
│ 1│金屬槍管    │  10支│經送鑑定後：                │
│  │            │      │土造金屬槍管4 支、土造金屬槍│
│  │            │      │管半成品3 支、玩具槍金屬槍管│
│  │            │      │3 支。                      │
├─┼──────┼───┼──────────────┤
│ 2│玩具槍金屬槍│   1個│警方扣押物品目錄表載為「槍機│
│  │身          │      │座」。                      │
│  │            │      │                            │
├─┼──────┼───┼──────────────┤
│ 3│土造金屬槍機│   3個│警方扣押物品目錄表載為「槍機│
│  │半成品      │      │」。                        │
├─┼──────┼───┼──────────────┤
│ 4│玩具槍金屬彈│   3個│                            │
│  │匣（含護木2 │      │                            │
│  │片）        │      │                            │
├─┼──────┼───┼──────────────┤
│ 5│玩具槍擊錘  │   1個│                            │
├─┼──────┼───┼──────────────┤
│ 6│金屬材料零件│   1包│包含玩具槍之保險鈕、復進簧及│
│  │            │      │警方扣押物品所載「彈簧」、「│
│  │            │      │抓子勾」、「結合梢」、「保險│
│  │            │      │梢」、「頂桿」等物。        │
├─┼──────┼───┼──────────────┤
│ 7│子彈        │   2顆│經送鑑定結果：              │
│  │            │      │係7.97mm土造金屬子彈，採樣試│
│  │            │      │射1 顆，動能不足，認「不具殺│
│  │            │      │傷力」。                    │
├─┼──────┼───┼──────────────┤
│ 8│玩具金屬彈頭│   2顆│                            │
├─┼──────┼───┼──────────────┤
│ 9│金屬彈殼    │ 362顆│含玩具金屬彈殼、土造金屬彈殼│
│  │            │      │。                          │
├─┼──────┼───┼──────────────┤
│10│子彈底火金屬│ 170個│警方扣押物品目錄表載為「底火│
│  │連桿        │      │座」。                      │
├─┼──────┼───┼──────────────┤
│11│火藥        │   1瓶│                            │
├─┼──────┼───┼──────────────┤
│12│底火        │ 1大包│                            │
├─┼──────┼───┼──────────────┤
│13│鑽頭        │  10支│                            │
├─┼──────┼───┼──────────────┤
│14│機工刀具    │   6支│含鐵刀5支、車刀1支          │
├─┼──────┼───┼──────────────┤
│15│砂輪機      │   1台│                            │
├─┼──────┼───┼──────────────┤
│16│小電鑽      │   2台│                            │
├─┼──────┼───┼──────────────┤
│17│虎頭夾      │   1台│                            │
├─┼──────┼───┼──────────────┤
│18│砂紙        │   1包│                            │
├─┼──────┼───┼──────────────┤
│19│砂輪磨具    │   1批│                            │
├─┼──────┼───┼──────────────┤
│20│銼刀        │  10支│                            │
├─┼──────┼───┼──────────────┤
│21│鉗子        │   8支│                            │
├─┼──────┼───┼──────────────┤
│22│鐵鎚        │   1支│                            │
├─┼──────┼───┼──────────────┤
│23│螺絲起子    │  15支│                            │
├─┼──────┼───┼──────────────┤
│24│大電鑽      │   1台│何英華所有                  │
├─┼──────┼───┼──────────────┤
│25│改裝簡易車床│   1台│何英華所有                  │
└─┴──────┴───┴──────────────┘


司法院資訊處製作；財團法人民間司法改革基金會備份。
